【裁判字號】    95,交聲,1011
【裁判日期】    951201
【裁判案由】    聲明異議
【裁判全文】
臺灣彰化地方法院交通事件裁定        95年度交聲字第1011號
移送機關即
原處分機關  交通部公路總局臺中區監理所彰化監理站
異  議  人
即受處分人  甲○○
上列異議人即受處分人因違反道路交通管理處罰條例案件，對於
交通部公路總局臺中區監理所彰化監理站九十五年十一月八日彰
監四字第裁六四─Ｉ00000000號處分不服，聲明異議，
本院裁定如下：
    主  文
異議駁回。
    理  由
一、按汽車駕駛人，「駕駛汽車」經測試檢定有酒精濃度超過規
    定標準者，處新臺幣（下同）一萬五千元以上六萬元以下罰
    鍰，並當場移置保管其車輛及吊扣其駕駛執照一年；汽車駕
    駛人有飲用酒類後其吐氣所含酒精濃度超過每公升○‧二五
    毫克以上者，不得駕車；汽車駕駛人，因違反本條例及道路
    交通安全規則之規定，受吊扣或吊銷駕駛執照處分時，吊扣
    或吊銷其持有各級車類之駕駛執照。道路交通管理處罰條例
    第三十五條第一項第一款、第六十八條、道路交通安全規則
    第一百十四條第二款與違反道路交通管理事件統一裁罰標準
    表分別定有明文。
二、原處分機關略以：受處分人即異議人甲○○，於民國（下同
    ）九十五年九月十日凌晨一時許，在彰化縣秀水鄉○○路與
    花秀路口，駕駛車號ＥＹＱ─六四三號輕型機車，經酒精測
    定器測定酒精濃度測定值為０‧二九，超過規定標準之違規
    ，遭彰化縣警察局鹿港分局秀安派出所員警當場舉發，受處
    分人依指定期限到案提出申訴，經查證違規屬實，該站遂於
    九十五年十一月八日以彰監四字第裁六四─Ｉ000000
    00號裁決書，裁處違反道路交通管理處罰條例第三十五條
    第一項規定，處罰鍰新台幣一萬五千元整，並吊扣汽車駕駛
    執照十二個月，逾期則依違反道路交通管理事件統一裁罰標
    準表及裁決書處罰主文裁處，於法並無不合等語。
三、受處分人聲明異議意旨略以：伊太太之友人於上開時地發生
    車禍，因伊太太欲前往現場關心友人卻不會駕駛車輛，伊遂
    騎乘機車載其前往，此乃人情之常，但卻遭現場員警舉發，
    ，為此聲明異議，爰請撤銷原處分云云。
四、經查：受處分人於九十五年九月十日凌晨一時許，在彰化縣
    秀水鄉○○路與花秀路口，駕駛車號ＥＹＱ─六四三號輕型
    機車，經酒精測定器測定酒精濃度測定值為０‧二九ＭＧ／
    Ｌ，超過規定標準之違規，遭彰化縣警察局鹿港分局秀安派
    出所員警當場查獲舉發等情，有前開舉發通知單、酒精濃度
    測試記錄影本各一紙及裁決書一份等在卷可稽，復為受處分
    人所不否認，是受處分人於上開時、地確有酒精濃度超過規
    定標準而駕車之事實已堪認定，雖受處分人以上開各詞置辯
    ，然依首揭交通法規，汽車駕駛人駕駛車輛，經酒精濃度測
    試檢定，而其酒精呼氣濃度超過每公升０‧二五毫克以上者
    ，即須裁處一萬五千元以上六萬元以下罰鍰，並當場移置保
    管其車輛及吊扣其駕駛執照一年，故駕駛人僅須為「經測試
    檢定有酒精濃度超過規定標準而仍駕駛汽車者」即屬應予處
    罰之行為，法文中除「吸食毒品、迷幻藥、麻醉藥品及其相
    類似之管制藥品」（應適用同條第一項第二款處罰）有加重
    處罰之規定外，並無限定「駕駛人係因何種原因」致使其於
    酒精濃度超過規定標準後而仍駕駛方可處罰，其立法之本旨
    係以駕駛人若酒精濃度超過規定標準駕車於公路上行駛，不
    但危及駕駛人自身之安全，亦嚴重危害路上行人及車輛之安
    全，故為維公共交通之安全，對駕駛人酒精濃度超過規定標
    準仍然駕車之行為嚴予禁止，受處分人係因何種原因致使其
    酒後駕駛則非所問。從而，本件受處分人以其僅為關切友人
    ，基於人情之常而駕車載太太前往為由抗辯，仍不足以解免
    於其已違反前開規定之客觀責任，是受處分人所辯毫無所據
    ，本件事證明確，受處分人之違規行為，應堪認定。
五、綜前所陳，受處分人確有於飲用酒類後，駕駛上開機車，於
    前揭時、地經測試檢定有酒精濃度超過規定標準之違規行為
    ，從而，原處分機關依前揭道路交通管理處罰條例第三十五
    條第一項第一款，裁處異議人罰鍰一萬五千元，並吊扣駕駛
    執照十二個月，核無違誤。受處分人之異議，為無理由，應
    予駁回。
據上論斷，應依道路交通管理處罰條例第八十七條、道路交通案
件處理辦法第十九條，裁定如主文。
中    華    民    國    95    年    12    月    1     日
                  交通法庭            法  官  簡璽容
以上正本證明與原本無異。
如不服本裁定，應於裁定送達後五日內向本院提出抗告狀 (須附
繕本 )。
中    華    民    國    95    年    12    月    1     日
                                      書記官  陳錫威


司法院資訊處製作；財團法人民間司法改革基金會備份。
